# 业绩补偿的问题

提问人：wx_60df1a18ac0e 时间：2021-07-02 23:33:11
求助陈版主，请问长期股权投资处置的出售方也就是对赌协议中的老股东，在支付和收到业绩补偿时应该怎么做会计处理呢？也要区分同一控制和非同一控制吗

回答人：chenyiwei
对购买方而言，会计处理要区分同一控制下和非同一控制下；但对于处置方（原股东）而言，并不做这一区分，均按同一原则处理。
根据证监会会计部《 2017 年上市公司年报会计监管报告》：
（ 3 ）出售方支付或收到业绩补偿
根据企业会计准则及相关规定，并购交易中出售方收取或支付或有对价的权利或义务属于金融工具，出售方应将此权利或义务按照金融工具准则相关规定进行会计处理。年报分析中发现，部分上市公司作为交易中的出售方，对于未来应收业绩补偿，未按照金融工具准则进行确认和计量，而是按照或有事项准则进行核算，或者未进行相关会计处理。